---
title: "NHA_LAB36"
author: "Nancy Hernández Ambris"
date: "8/3/2022"
output:
  html_document:
    df_print: paged
  pdf_document: default
---
Laboratorio - MAPA DE CALOR -TÉRMICO- with pheatmap
DATOS GENETICOS TOMADOS DE Sahir Bhatnagar.PRACTICA DE CODERS

Objetivo: Realizar un heatmap con datos geneticos  -------------------------------------------------------------------------------------
En este ejercicio vamos a:
1. Cargar nuestra matriz hipotética de datos y dataframes adicionales
2. Realizar varios heatmaps

Un mapa de calor es una representación gráfica de datos que utiliza un sistema de codificación de colores para representar diferentes valores


Heatmaps with pheatmap 
Simulated data created by Sahir Bhatnagar.

install.packages("pheatmap")
```{r}
library(pheatmap)
```

importar datos
```{r}
file.choose()
genes <- as.matrix(read.csv("C:\\Users\\Nancy\\Desktop\\Doctorado\\Asignaturas\\Complejidad económica\\Labs\\LAB36\\heatmap_data.csv",
                            sep = ",",
                            header = T,
                            row.names = 1))
```

```{r}
annotation_col <- read.csv("C:\\Users\\Nancy\\Desktop\\Doctorado\\Asignaturas\\Complejidad económica\\Labs\\LAB36\\annotation_col.csv",
                           row.names = 1)
```

```{r}
annotation_row <- read.csv("C:\\Users\\Nancy\\Desktop\\Doctorado\\Asignaturas\\Complejidad económica\\Labs\\LAB36\\annotation_row.csv",
                           row.names = 1)
```

Plotting with pheatmap!
```{r}
pheatmap(genes)
```
change font
```{r}
pheatmap(genes, frontsize = 6)
```
default is clustering rows and columns
cluster by gene - groups of similar genes----LOS GENES ESTAN EN LOS RENGLONES

POR DEFAULT CLUSTEA LOS RENGLONES
```{r}
pheatmap(genes, frontsize = 6, cluster_rows = T, cluster_cols = F)

```

cluster by patient - groups of similar patients 
DEBES HACER QUE LAS COLUMNAS SE TRANFOMEN A RENGLONES
```{r}
pheatmap(genes, frontsize = 6, cluster_rows = F, cluster_cols = T)
```
usually order by both
```{r}
pheatmap(genes, frontsize = 6, cluster_rows = T, cluster_cols = T)
```
seeing some patterns emerge - but what do they mean? Great time to add annotation to our plot
```{r}
pheatmap(genes, frontsize = 6, cluster_rows = T, cluster_cols = T,annotation_row = annotation_row)
```
add to row first, see that genes are clustering according to the pathways they belong to
```{r}
pheatmap(genes, frontsize = 6, cluster_rows = T, cluster_cols = T,annotation_row = annotation_row, annotation_col = annotation_col)
```
now have information about the drug and condition 

GRAFICO COMPLETO G1
```{r}
pheatmap(genes, frontsize = 6, cluster_rows = T, cluster_cols = T,annotation_row = annotation_row, annotation_col = annotation_col, treeheight_row = 0,treeheight_col = 0, main = "expresion genetica")
```
GRAFICO QUITANDO CLUSTERS (ARBOLES DE AGRUPACIÓN-DENDOGRAMAS)
take a smaller subset 
```{r}
sub <- genes[c(1:5, 55:60), c(1:5, 20:35, 55:60)]
```
con subset 1 (COPIAR G1)
```{r}
pheatmap(sub, frontsize = 6, cluster_rows = T, cluster_cols = T,annotation_row = annotation_row, annotation_col = annotation_col, treeheight_row = 0,treeheight_col = 0, main = "expresion genetica")
```
con subset 2 -- DESPLEGAR VALORES
```{r}
pheatmap(sub, frontsize = 6, cluster_rows = T, cluster_cols = T,annotation_row = annotation_row, annotation_col = annotation_col, treeheight_row = 0,treeheight_col = 0, main = "expresion genetica", fontsize = 8, annotation_legend = FALSE, display_numbers = TRUE, fontsize_number = 6)
```
viridis, magma, plasma, cividis, inferno
```{r}
library(viridis)
```
con color
```{r}
pheatmap(sub, frontsize = 6, cluster_rows = T, cluster_cols = T,annotation_row = annotation_row, annotation_col = annotation_col, treeheight_row = 0,treeheight_col = 0, main = "expresion genetica", fontsize = 8, annotation_legend = FALSE, display_numbers = TRUE, fontsize_number = 6,col = viridis_pal(option = "viridis")(6))
```
elementos adicionales 
```{r}
dist(sub)
pheatmap(cor(sub))
trans <- t(sub)
pheatmap(cor(trans))
```
Crear cuaderno de R Markdown